# 是否为同一控制下的合并？

提问人：小跟班 127 时间：2017-08-19 11:33:01
陈版，有甲、乙两公司；他们分别有自己的分公司和子公司，但是，他们受同一个自然人控制，甲公司从乙公司购买他的子公司或者分公司的时候是同一控制下的企业合并么？处理上和受同一法人控制下的同一控制企业合并有什么不同么？

回答人：chenyiwei
同受一个自然人控制的企业之间的合并，被合并方构成“业务”的，同样按照同一控制下合并处理。